【裁判字號】    92,易,2252
【裁判日期】    921231
【裁判案由】    著作權法
【裁判全文】
臺灣板橋地方法院刑事判決                        九十二年度易字第二二五二號
    公  訴  人  臺灣板橋地方法院檢察署檢察官
    被      告  丙○○
    選任辯護人  周慧芳
右列被告因違反著作權法案件，經檢察官提起公訴（九十一年度偵字第一九一三一號
），本院判決如左：
    主      文
本件公訴不受理。
    理      由
一、公訴意旨略以：被告丙○○為址設臺北縣鶯歌鎮○○○路一號「陶美堂實業有限
    公司」及「影雕窯藝術工作室」之負責人，明知「平（瓶）安香水瓶」為乙○○
    創作享有著作權之美術著作，及甲○○（業由臺灣臺中地方法院檢察署以九十年
    度偵字第一六一七二號、九十一年度偵字第六七二號提起公訴後，經臺灣臺中地
    方法院以九十一年度訴字第二九○五號為不受理判決）所販售「平（瓶）安香水
    瓶」並未經著作財產權人乙○○之同意或授權而擅自重製，為侵害著作權人乙○○所享有著作財產權之物，竟基於意圖散布及營利之概括犯意，於九十年十月間
    某日向甲○○以每個新臺幣（下同）九十元買入「平（瓶）安香水瓶」五十個，
    並自販入之日時起，在上開「陶美堂實業有限公司」及「影雕窯藝術工作室」內
    ，陳列該等侵害著作權之「平（瓶）安香水瓶」，並以每個一百五十元、一百九
    十元或二百五十元不等之價格出售交付予不特定之顧客，嗣因乙○○託人先後於
    九十年三月十六日及九十年六月二十二日向甲○○所經營之多多隆商行購得其抄
    襲乙○○前揭創作之「平安香水瓶」仿冒品十個後，而循線獲知上情。因認被告
    丙○○涉犯（修正前）著作權法第九十三條第三款之罪嫌。
二、按案件有起訴之程序違背規定者，應諭知不受理之判決，刑事訴訟法第三百零三
    條第一款定有明文；又告訴乃論之罪，對於共犯之一人告訴或撤回告訴者，其效
    力及於其他共犯，刑事訴訟法第二百三十九條前段亦有明定。再者，告訴乃論之
    罪，於第一審辯論終結前，得撤回其告訴及告訴不可分之原則，均規定於刑事訴
    訟法第二編第一章第一節「偵查」之第二百三十八條及第二百三十九條，在審判
    中既得撤回其告訴，其及於共犯之效力，應無偵查中或審判中之分。況撤回告訴
    乃撤回所告訴之犯罪事實，祇對審判中之一人因撤回告訴諭知不受理，而仍就偵
    查中其他共犯追訴，情法亦難持平，自不能因其係在偵查中或審判中撤回其告訴
    而異其效果。故在第一審辯論終結前撤回告訴者，其效力亦應及於偵查中之其他
    共犯（參照最高法院七十四年度第六次刑事庭會議決議）。
三、經查：
（一）公訴人固認被告丙○○所販賣之前開香水瓶係向證人甲○○所購得，惟被告已
      供稱該等香水瓶係證人甲○○所「寄賣」，核與證人甲○○於檢察官偵查中所
      稱：「（平安香水瓶有無賣『韓』〈丙○○〉？）有，但我是向別人批，不是
      我生產的，而『韓』是我多年朋友，而九十年十月我有『寄賣』於『韓』店，
      不是『賣斷』，我也沒有說是我生產的，．．。」（見臺灣板橋地方法院檢察
      署九十一年度偵字第一九一三一號卷第二十六頁背面），其嗣於本院審理中結
      證所稱：「（有無和被告有生意業務往來？）我是拿香水瓶寄賣。」、「（何
      時寄賣？）九十年九月間。」、「（先後拿了幾次去寄賣？）一次而已。拿了
      約四、五十個。」、「（只有拿給被告寄賣還是還有拿給其他商家寄賣？）沒
      有，因為我和被告是朋友，其他店沒有認識的。」、「（寄賣的香水瓶來源為
      何？）是我在夜市跟別人批發的。」、「（是在哪裡的夜市？）台中市○○○
      路星期四的夜市。」、「（為何會拿給被告寄賣？）因為現金批很多，想說朋
      友可否寄賣。」、「（自己賣及被告寄賣外是否還有給其他人賣？）沒有。」
      、「（若是如此為何只拿四、五十個去？）我也有經營油爐，當時是因為我那
      邊滯銷，她是朋友，她的貨品很多，給她寄賣看看。」、「（寄賣時跟被告如
      何說？）我說給她一個九十元，叫她賣一百五十元，一百九十九元。」、「（
      之前為何說是賣給被告？）我是說寄賣，在台中開庭的時候也是說寄賣。」、
      「（你和被告約定寄賣條件為何？）有賣出去才跟我算帳。我先放四、五十個
      在那裡，不需要支付我任何代價，若賣二個就算二個的錢，以一個九十元，賣
      二個就要給我一百八十元。被告賣價部分我跟她說是一百五十元至一百九十九
      元內。」、「（當時在夜市批貨是多少錢？）一個七十五元。」（見本院九十
      二年十二月十一日審判筆錄）相符，是證人甲○○係將本案涉及侵害告訴人之
      香水瓶「寄賣」於被告處一節應堪認定，是公訴人所認係被告向證人甲○○販
      入容有未洽，而證人甲○○既係將本案涉及侵害告訴人之香水瓶「寄賣」於被
      告處，則就被告所涉及修正前著作權法第九十三條第三款之罪嫌，其與證人甲○○間則具有犯意聯絡、行為分擔之共同正犯關係，合先敘明。
（二）告訴人就證人甲○○曾提出告訴，經臺灣臺中地方法院檢察署檢察官提起公訴
      （九十年度偵字第一六一七二號、九十一年度偵字第六七二號），嗣於第一審
      辯論終結前之九十二年一月二十日即具狀撤回告訴，乃由臺灣臺中地方法院以
      告訴乃論之罪業經撤回告訴而諭知不受理之判決（見臺灣臺中地方法院九十一
      年度訴字第二九○五號刑事卷第三十七頁、第四十六頁之撤回告訴狀、判決書
      ），揆諸前開說明，則該撤回告訴之效力自應及於斯時於檢察官偵查中之被告
      丙○○，而檢察官自不得就被告丙○○提起公訴，是本件起訴程序即屬違背規
      定，應依刑事訴訟法第三百零三條第一款之規定諭知公訴不受理之判決。
據上論斷，應依刑事訴訟法第三百零三條第一款，判決如主文。
本案經檢察官楊仲農到庭執行職務。
中      華      民      國    九十二    年     十二     月   三十一     日
                                      臺灣板橋地方法院刑事第十五庭
                                          審判長法  官  王  屏  夏
                                                法  官  王  偉  光
                                                法  官  陳  鴻  清
右正本證明與原本無異。
如不服本判決，應於判決送達後十日內，向本院提出上訴狀。
                                                書記官  林  蔚  然
中      華      民      國    九十二    年     十二     月   三十一     日


司法院資訊處製作；財團法人民間司法改革基金會備份。
